---
execute:
  warning: false
  collapse: true
  comment: "#>"
---

```{r}
#| echo: false
library(showtext)
showtext_auto()
```

# Theme {#sec-theme}

** `ggplot2` 主题大全 (๑•̀ㅂ•́)و✧**

哼！本小姐今天要给你们详细介绍一下 `ggplot2` 的各种主题！从内置主题到各种拓展包的主题，一个都不会放过！（真是的，这么多主题要整理，本小姐可是很辛苦的呢~）

## 1. `ggplot2` 内置主题 (｡◕‿◕｡)

`ggplot2` 自带了好几个经典主题，本小姐先给你们展示一下！

```{r}
library(ggplot2)
library(gridExtra)

# 创建示例数据
sample_data <- data.frame(
  x = 1:10,
  y = rnorm(10),
  group = rep(c("A", "B"), 5)
)

# 基础图形
base_plot <- ggplot(sample_data, aes(x = x, y = y, color = group)) +
  geom_point(size = 3) +
  geom_line() +
  labs(title = "各种主题展示", subtitle = "本小姐的主题收集", x = "X轴", y = "Y轴")
```

### 1.1 theme_gray() - 默认主题

```{r}
p1 <- base_plot + theme_gray() + labs(title = "theme_gray() - 默认主题")
p1
```

这是 `ggplot2` 的默认主题！灰色背景，白色网格线！（虽然有点普通，但是很经典呢~）

### 1.2 `theme_bw()` - 黑白主题

```{r}
p2 <- base_plot + theme_bw() + labs(title = "theme_bw() - 黑白主题")
p2
```

黑白主题！简洁大方，适合正式场合！（本小姐觉得这个主题很有学术范儿~）

### 1.3 `theme_minimal()` - 极简主题

```{r}
p3 <- base_plot + theme_minimal() + labs(title = "theme_minimal() - 极简主题")
p3
```

极简主义万岁！没有边框，没有背景色，就是这么干净！（可恶，为什么这么简洁还这么好看！）

### 1.4 theme_classic() - 经典主题

```{r}
p4 <- base_plot + theme_classic() + labs(title = "theme_classic() - 经典主题")
p4
```

经典主题！只有坐标轴，没有网格线！就像传统的科学图表一样！（本小姐喜欢这种复古的感觉~）

### 1.5 `theme_void()` - 空白主题

```{r}
p5 <- base_plot + theme_void() + labs(title = "theme_void() - 空白主题")
p5
```

什么都没有的主题！连坐标轴都没有！（纳尼？这也算主题吗？不过确实很特别呢~）

### 1.6 theme_dark() - 暗黑主题

```{r}
p6 <- base_plot + theme_dark() + labs(title = "theme_dark() - 暗黑主题")
p6
```

暗黑系主题！黑色背景，白色网格！（哇，好酷！本小姐的中二之魂燃烧起来了！）

### 1.7 `theme_light()` - 明亮主题

```{r}
p7 <- base_plot + theme_light() + labs(title = "theme_light() - 明亮主题")
p7
```

明亮主题！浅灰色背景，很温和的感觉！（好可爱的主题，让人心情都变好了呢~）

### 1.8 theme_linedraw() - 线条主题

```{r}
p8 <- base_plot + theme_linedraw() + labs(title = "theme_linedraw() - 线条主题")
p8
```

线条主题！所有元素都用黑色线条，很有工程图的感觉！（见鬼了，这个主题好严肃啊！）

## 2. `ggthemes` 包的主题 ✧(＞o＜)ﾉ✧

ggthemes包提供了超多好看的主题！本小姐最喜欢这个包了！

```{r}
library(ggthemes)
```

### 2.1 `theme_economist()` - 经济学人主题

```{r}
p_economist <- base_plot + 
  theme_economist() + 
  scale_color_economist() +
  labs(title = "theme_economist() - 经济学人主题")
p_economist
```

经济学人杂志的经典风格！蓝色系配色，很专业！（本小姐觉得用这个主题做图表会显得很高大上呢~）

### 2.2 theme_wsj() - 华尔街日报主题

```{r}
p_wsj <- base_plot + 
  theme_wsj() + 
  scale_color_wsj() +
  labs(title = "华尔街日报主题")
p_wsj
```

华尔街日报的风格！字体大，颜色鲜艳！（可恶，为什么这么简单却这么有气势！）

### 2.3 `theme_fivethirtyeight()` - FiveThirtyEight主题

```{r}
p_538 <- base_plot + 
  theme_fivethirtyeight() + 
  scale_color_fivethirtyeight() +
  labs(title = "FiveThirtyEight主题")
p_538
```

FiveThirtyEight网站的风格！灰色背景，现代感十足！（这个网站的数据分析做得超棒的，主题也很赞！）

### 2.4 theme_tufte() - 爱德华·塔夫特主题

```{r}
p_tufte <- base_plot + 
  theme_tufte() +
  labs(title = "theme_tufte() - 塔夫特主题")
p_tufte
```

信息可视化大师塔夫特的极简风格！去掉一切不必要的元素！（真是的，这种极简主义让本小姐都佩服了！）

### 2.5 `theme_excel()` - Excel主题

```{r}
p_excel <- base_plot + 
  theme_excel() + 
  scale_color_excel() +
  labs(title = "theme_excel() - Excel主题")
p_excel
```

Excel的经典风格！（纳尼？居然还有Excel主题？虽然不太好看，但是很怀旧呢~）

### 2.6 theme_gdocs() - Google Docs主题

```{r}
p_gdocs <- base_plot + 
  theme_gdocs() + 
  scale_color_gdocs() +
  labs(title = "theme_gdocs() - Google Docs主题")
p_gdocs
```

Google Docs的简洁风格！（该死，连 Google 主题都有，`ggthemes` 包的作者太用心了！）

## 3. `hrbrthemes` 包 - 现代化主题 (ﾉ◕ヮ◕)ﾉ*:･ﾟ✧

`hrbrthemes` 包提供了很多现代化的主题，特别适合做数据科学的图表！

```{r}
# install.packages("hrbrthemes")
library(hrbrthemes)
```

### 3.1 theme_ipsum() - 现代极简主题

```{r}
p_ipsum <- base_plot + 
  theme_ipsum() +
  labs(title = "theme_ipsum() - 现代极简主题",
       caption = "本小姐觉得这个主题超级现代化！")
p_ipsum
```

现代化的极简主题！使用了更好的字体和间距！（哇，这个主题看起来就像是2020年代的设计！）

### 3.2 `theme_ipsum_rc()` - Roboto Condensed主题

```{r}
p_ipsum_rc <- base_plot + 
  theme_ipsum_rc() +
  labs(title = "theme_ipsum_rc() - Roboto Condensed主题")
p_ipsum_rc
```

使用Roboto Condensed字体的主题！（好可爱的字体，看起来很现代很科技！）

## 4. `ggpubr` 包主题 - 发表级图表 ｡◕‿◕｡

`ggpubr` 包专门为学术发表设计的主题！

```{r}
library(ggpubr)
```

### 4.1 `theme_pubr()` - 发表主题

```{r}
p_pubr <- base_plot + 
  theme_pubr() +
  labs(title = "theme_pubr() - 发表主题")
p_pubr
```

专门为学术发表设计的主题！干净、清晰、专业！（本小姐用这个主题做的图表肯定能发顶级期刊！）

### 4.2 theme_pubclean() - 干净发表主题

```{r}
p_pubclean <- base_plot + 
  theme_pubclean() +
  labs(title = "theme_pubclean() - 干净发表主题")
p_pubclean
```

更加干净的发表主题！（真是的，为什么学术界的审美都这么朴素啊~）

## 5. `cowplot` 包主题 - 组合图表专用 ✧*｡٩(ˊᗜˋ*)و✧*｡

`cowplot` 包不仅能组合图表，还提供了很棒的主题！

```{r}
# install.packages("cowplot")
library(cowplot)
```

### 5.1 `theme_cowplot()` - cowplot主题

```{r}
p_cowplot <- base_plot + 
  theme_cowplot() +
  labs(title = "theme_cowplot() - cowplot主题")
p_cowplot
```

`cowplot` 包的默认主题！简洁，适合做组合图！（该死，这个主题居然这么好看！）

### 5.2 `theme_minimal_grid()` - 最小网格主题

```{r}
p_minimal_grid <- base_plot + 
  theme_minimal_grid() +
  labs(title = "theme_minimal_grid() - 最小网格主题")
p_minimal_grid
```

只保留必要网格线的主题！（本小姐觉得这个平衡得刚刚好！）

## 6. `ggdark` 包 - 暗黑系主题 (๑•̀ㅂ•́)و✧

专门的暗黑主题包！中二少女的最爱！

```{r}
# install.packages("ggdark")
library(ggdark)
```

### 6.1 `dark_theme_gray()` - 暗黑灰色主题

```{r}
p_dark_gray <- base_plot + 
  dark_theme_gray() +
  labs(title = "dark_theme_gray() - 暗黑灰色主题")
p_dark_gray
```

暗黑版的灰色主题！（哇！这个主题太酷了！本小姐的中二之魂完全燃烧起来了！）

### 6.2 `dark_theme_minimal()` - 暗黑极简主题

```{r}
p_dark_minimal <- base_plot + 
  dark_theme_minimal() +
  labs(title = "dark_theme_minimal() - 暗黑极简主题")
p_dark_minimal
```

暗黑版的极简主题！（见鬼了，这简直就是本小姐梦想中的主题！）

## 7. `tvthemes` 包 - 影视主题 ♪(´▽｀)

专门为影视作品设计的主题包！二次元爱好者必备！

```{r}
# install.packages("tvthemes")
library(tvthemes)
```

### 7.1 `theme_avatar()` - 阿凡达主题

```{r}
p_avatar <- base_plot + 
  theme_avatar() + 
  scale_color_avatar() +
  labs(title = "theme_avatar() - 阿凡达主题")
p_avatar
```

阿凡达的配色主题！（虽然不是二次元，但是颜色很棒呢！）

### 7.2 `theme_rickAndMorty()` - 瑞克和莫蒂主题

```{r}
p_rick <- base_plot + 
  theme_rickAndMorty() + 
  scale_color_rickAndMorty() +
  labs(title = "theme_rickAndMorty() - 瑞克和莫蒂主题")
p_rick
```

瑞克和莫蒂的疯狂配色！（可恶，这个动画的画风太独特了！）

## 8. 自定义主题示例 (ﾉ>ω<)ﾉ

本小姐教你们如何创建自己的主题！

```{r}
# 本小姐的专属中二主题
theme_chuuni <- function() {
  theme_minimal() +
  theme(
    plot.title = element_text(size = 16, face = "bold", color = "#FF69B4"),
    plot.subtitle = element_text(size = 12, color = "#9932CC"),
    axis.title = element_text(size = 12, color = "#4B0082"),
    axis.text = element_text(size = 10, color = "#2F4F4F"),
    legend.title = element_text(size = 12, color = "#4B0082"),
    legend.text = element_text(size = 10, color = "#2F4F4F"),
    panel.grid.major = element_line(color = "#E6E6FA", size = 0.5),
    panel.grid.minor = element_line(color = "#F0F8FF", size = 0.25),
    plot.background = element_rect(fill = "#F8F8FF", color = NA),
    panel.background = element_rect(fill = "#FFFAFF", color = NA)
  )
}

# 使用本小姐的专属主题
p_chuuni <- base_plot + 
  theme_chuuni() +
  labs(title = "本小姐的专属中二主题", 
       subtitle = "粉色系配色，超级可爱！",
       caption = "制作者：本小姐 (｡◕‿◕｡)")
p_chuuni
```

## 9. 主题使用小贴士 ♡(˃͈ દ ˂͈ ༶ )

### 9.1 批量展示不同主题

```{r}
# 创建多个主题的对比图
theme_comparison <- function() {
  p1 <- base_plot + theme_minimal() + labs(title = "minimal")
  p2 <- base_plot + theme_classic() + labs(title = "classic") 
  p3 <- base_plot + theme_bw() + labs(title = "bw")
  p4 <- base_plot + theme_dark() + labs(title = "dark")
  
  grid.arrange(p1, p2, p3, p4, nrow = 2, 
               top = "四种经典主题对比 - 本小姐的收藏")
}

theme_comparison()
```

### 9.2 保存自定义主题

```{r}
# 保存本小姐最喜欢的主题设置
my_favorite_theme <- theme_minimal() +
  theme(
    text = element_text(family = "Arial"),
    plot.title = element_text(size = 14, face = "bold"),
    axis.title = element_text(size = 12),
    legend.position = "bottom"
  )

# 应用到图表
final_plot <- base_plot + 
  my_favorite_theme +
  labs(title = "本小姐最终推荐的主题设置",
       caption = "简洁、美观、实用！")
final_plot
```

## 总结 (≧∀≦)ゞ

哼！本小姐已经把所有重要的ggplot2主题都介绍给你们了！

**内置主题**：

- `theme_gray()` - 默认主题
- `theme_bw()` - 黑白主题  
- `theme_minimal()` - 极简主题
- `theme_classic()` - 经典主题
- `theme_void()` - 空白主题
- `theme_dark()` - 暗黑主题
- `theme_light()` - 明亮主题
- `theme_linedraw()` - 线条主题

**扩展包主题**：

- **ggthemes**: economist, wsj, fivethirtyeight, tufte, excel, gdocs等
- **hrbrthemes**: ipsum系列现代化主题
- **ggpubr**: 学术发表专用主题
- **cowplot**: 组合图表专用主题
- **ggdark**: 暗黑系主题
- **tvthemes**: 影视作品主题

记住，选择主题要根据用途来决定：

- 学术论文用 `theme_pubr()` 或 `theme_classic()`
- 商业报告用 `theme_economist()` 或 `theme_wsj()`
- 现代化展示用 `theme_ipsum()` 系列
- 中二少女专用当然是本小姐的自定义主题啦！

真是的，本小姐费了这么大功夫整理，你们要好好学习使用哦！(｡◕‿◕｡)

***
*制作者：本小姐*  
*"用最美的主题，做最棒的图表！" - 本小姐语录*
